---
title: "DD1"
output:
  html_document: default
  pdf_document: default
date: "2024-01-11"
---

```{r setup, include=FALSE}
knitr::opts_chunk$set(echo = FALSE)
```

## Actividad Evaluable 1

## Data Science

**Pregunta 1:**

**De las siguientes preguntas, clasifica cada una como descriptiva, exploratoria, inferencia, predictiva o causal, y razona brevemente (una frase) el porqué**

1.  **Dado un registro de vehículos que circulan por una autopista, disponemos de su marca y modelo, país de matriculación, y tipo de vehículo (por número de ruedas). Con tal de ajustar precios de los peajes, ¿Cuántos vehículos tenemos por tipo? ¿Cuál es el tipo más frecuente? ¿De qué países tenemos más vehículos?**

DESCRIPTIVAS. Ya que el resultado a analizar para subir el precio viene dado en funció de las estadísticas recibidas del registro como conjunto global y la pregunta no busca hacer inferencias, predicciones o establecer relaciones causales entre las variables.

2.  **Dado un registro de visualizaciones de un servicio de video-on-demand, donde disponemos de los datos del usuario, de la película seleccionada, fecha de visualización y categoría de la película, queremos saber ¿Hay alguna preferencia en cuanto a género literario según los usuarios y su rango de edad?**

EXPLORATORIAS. El resultado viene dado en funcion de la relación de rango de edad y género literario.

3.  **Dado un registro de peticiones a un sitio web, vemos que las peticiones que provienen de una red de telefonía concreta acostumbran a ser incorrectas y provocarnos errores de servicio. ¿Podemos determinar si en el futuro, los próximos mensajes de esa red seguirán dando problemas? ¿Hemos notado el mismo efecto en otras redes de telefonía?**

INFERENCIAS. Ya que se bass en la observación de que las peticiones de esa red acostumbran a ser incorrectas y provocar errores de servicio y se busca inferir si el mismo efecto se ha notado en otras redes de telefonía.

4.  **Dado los registros de usuarios de un servicio de compras por internet, los usuarios pueden agruparse por preferencias de productos comprados. Queremos saber si ¿Es posible que, dado un usuario al azar y según su historial, pueda ser directamente asignado a un o diversos grupos?**

PREDICITVA. Ya que se assigna a uno o diversos grupos en funcion de los datos vistos en su historial.

**Pregunta 2:**

**Considera el siguiente escenario: Sabemos que un usuario de nuestra red empresarial ha estado usando esta para fines no relacionados con el trabajo, como por ejemplo tener un servicio web no autorizado abierto a la red (otros usuarios tienen servicios web activados y autorizados). No queremos tener que rastrear los puertos de cada PC, y sabemos que la actividad puede haber cesado. Pero podemos acceder a los registros de conexiones TCP de cada máquina de cada trabajador (hacia donde abre conexión un PC concreto). Sabemos que nuestros clientes se conectan desde lugares remotos de forma legítima, como parte de nuestro negocio, y que un trabajador puede haber habilitado temporalmente servicios de prueba. Nuestro objetivo es reducir lo posible la lista de posibles culpables, con tal de explicarles que por favor no expongan nuestros sistemas sin permiso de los operadores o la dirección.**

**Explica con detalle cómo se podría proceder al análisis y resolución del problema mediante Data Science, indicando de donde se obtendrían los datos, qué tratamiento deberían recibir, qué preguntas hacerse para resolver el problema, qué datos y gráficos se obtendrían, y cómo se comunicarían estos.**

Se debe recopilar los registros de conexiones TCP de cada máquina de cada trabajador. A continuación, se deben limpiar y preprocesar los datos para eliminar cualquier información redundante o no relevante. Esto puede incluir la eliminación de registros de conexiones que no sean relevantes para el análisis, como las conexiones de red establecidas por clientes legítimos.

Una vez que los datos se han limpiado y preprocesado, se pueden realizar varias preguntas para identificar al usuario que ha estado usando la red empresarial para fines no relacionados con el trabajo. Algunas preguntas que se pueden hacer incluyen:

• ¿Qué máquinas han establecido conexiones de red con el servicio web no autorizado?

• ¿Cuántas conexiones de red se han establecido con el servicio web no autorizado?

• ¿Cuándo se establecieron estas conexiones de red?

• ¿Qué usuarios estaban conectados a estas máquinas en el momento en que se establecieron las conexiones de red?

Una vez que se han respondido estas preguntas, se pueden utilizar gráficos para visualizar los datos y ayudar a identificar al usuario que ha estado usando la red empresarial para fines no relacionados con el trabajo. Por ejemplo, se pueden crear gráficos de barras para mostrar el número de conexiones de red establecidas por cada máquina, o gráficos de líneas para mostrar la cantidad de tráfico de red generado por cada máquina.

Finalmente, se debe comunicar los resultados del análisis a los operadores o la dirección de la empresa. Esto puede incluir un informe detallado que describe los hallazgos del análisis, así como recomendaciones para prevenir futuros incidentes de este tipo. Es importante comunicar estos resultados de manera clara y concisa, y asegurarse de que los operadores o la dirección de la empresa comprendan la importancia de tomar medidas para proteger la red empresarial.

## Introducción a R

```{r carga_datos, echo=FALSE}
datos <- read.csv('epa-http.csv')
```

**Pregunta 1:**

**Una vez cargado el Dataset a analizar, comprobando que se cargan las IPs, el Timestamp, la Petición (Tipo, URL y Protocolo), Código de respuesta, y Bytes de reply.**

**1.Cuales son las dimensiones del dataset cargado (número de filas y columnas)**

```{r 1a, echo=FALSE}
dim(epa_http)
```

**2. Valor medio de la columna Bytes** Primero reemplazamos los '-' por '0' epa_http\$x7NUM \<- y después hacemos la media.

```{r 1b, echo=FALSE}
epa_http$x7NUM<-gsub("-", "0", epa_http[,7])
mean(as.numeric(epa_http$x7NUM))
```

**Pregunta 2:**

**De las diferentes IPs de origen accediendo al servidor, ¿cuantas pertenecen a una IP claramente educativa (que contenga ".edu")?**

```{r 2, echo=FALSE}
grep("%.edu", epa_http$x7)
```

**Pregunta 3:**

**De todas las peticiones recibidas por el servidor cual es la hora en la que hay mayor volumen de peticiones HTTP de tipo "GET"?**

**Pregunta 4:**

**De las peticiones hechas por instituciones educativas (.edu), ¿Cuantos bytes en total se han transmitido, en peticiones de descarga de ficheros de texto ".txt"?**

**Pregunta 5:**

**Si separamos la petición en 3 partes (Tipo, URL, Protocolo), usando str_split y el separador " " (espacio), ¿cuantas peticiones buscan directamente la URL = "/"?**

**Pregunta 6:**

**Aprovechando que hemos separado la petición en 3 partes (Tipo, URL, Protocolo) ¿Cuantas peticiones NO tienen como protocolo "HTTP/0.2"?**

## Including Plots

You can also embed plots, for example:

```{r pressure, echo=FALSE}
dim(datos)
```

Note that the `echo = FALSE` parameter was added to the code chunk to prevent printing of the R code that generated the plot.
